# 无决议批准情况下，股份支付授予日的确定

提问人：Yuan-Sir 时间：2022-09-21 21:22:48
根据《企业会计准则第 11 号——股份支付》第五条及《企业会计准则讲解2010——股份支付》，授予日，是指企业与职工就股份支付的协议条款或条件已达成一致，股份支付协议获得股东会或类似权力机构批准的日期。
公司现以有限合伙企业的形式设立员工持股平台，实控人将持股平台的份额授予员工，2X16年 12 月与员工签订股权转让协议，约定授予数量，但未写明转让金额。员工A于2X17年 6 月缴纳转让款 50 万，员工B于2X20年 12 月缴纳转让款 50 万。公司于2X20年 12 月办理股权转让的工商变更，并与员工签订了新的股权转让协议（在原有协议基础上明确了转让金额，与员工实际转账金额一致，授予数量不变），并于股东会上批准通过。
问题：对员工A、B股份支付的授予日分别是哪一天？
公司法未规定股权转让事项必须进行股东会决议，公司章程亦未作限制；
1 、员工A虽然2X20年 12 月才签订明确金额、数量的股权转让协议，但实质上股权转让、受让双方当初已达成一致并转款，是否基于实质重于形式，认为当初2X16年 12 月签订的股权转让协议实质上双方已对转让条件达成一致，且A较短时间内已缴纳股权转让款，授予日认定为2X16年 12 月？
2 、员工B于2X16年 12 月签订股权转让协议，2X20年 12 月才缴款、公司办理工商变更、股东会批准通过，时间相隔较长。若授予日认定为2X16年 12 月，在IPO过程中容易被质疑，公司存在为了规避估值日益增长需承担高额的股份支付费用，倒签股权转让协议日期的问题。若授予日认定为2X20年 12 月，似乎违背实质重于形式的原则。
请陈版主和各位老师指点！
@chenyiwei

回答人：chenyiwei
1 、为何 2016 年签订协议， 2017 年才交款， 2020 年补充约定转让价格并办理批准手续？这其中每一步的时间间隔都很长的原因是什么？最终约定的转让价格与员工 2017 年交款金额一致，并不能说明“当初2X16年 12 月签订的股权转让协议实质上双方已对转让条件达成一致”。
2 、如果这几年内公司估值变化很大，则授予日的确定直接影响股份支付费用的计量，要避免人为操纵，尤其是倒签协议，规避大额股份支付费用和将费用确认到申报期之前。